---
title: "Tarea3"
author: "Jose Porras Muñoz"
date: "8/9/2021"
output: html_document
---

```{r setup, include=FALSE}
knitr::opts_chunk$set(echo = TRUE)

```
```{r, include=FALSE}
options(width = 60)
local({
  hook_output <- knitr::knit_hooks$get('output')
  knitr::knit_hooks$set(output = function(x, options) {
    if (!is.null(options$max.height)) options$attr.output <- c(
      options$attr.output,
      sprintf('style="max-height: %s;"', options$max.height)
    )
    hook_output(x, options)
  })
})
```

### Pregunta 1a
```{r}
vector.x <- c(7,-5,31,-2,-9,10,0,18)
vector.y <- c(2,2,-3,1,99,-10,10,-7)
```
### Pregunta 1b
```{r}
mean(vector.x)
var(vector.x)
sqrt(vector.x[vector.x>0])
sd(vector.x)
```
### Pregunta 1c
```{r}
mean(vector.y)
var(vector.y)
sqrt(vector.y[vector.y>0])
sd(vector.y)
```

### Pregunta 1d
```{r}
cor(vector.x,vector.y)
```
### Pregunta 1e
```{r}
vector.x[2:7]
```
### Pregunta 1f
```{r}
vector.y[-c(2,7)]
```
### Pregunta 1g
```{r}
vector.y[vector.y < -3 | vector.y > 10]
```
### Pregunta 1h
```{r}
vector.x[vector.x > 0 & ((vector.x %% 2) == 0)]
```

### Pregunta 2
```{r}
A = matrix(c(1,2,3,4,5,6,7,8,9,10,11,12),nrow=4,"byrow"="true")
A
```

### Explicaciones


###  Lee la primera fila y de la columna 1 a 3
```{r}
A[1,1:3]
```
###  Lee de la fila 1 a la 4 y solo la columna 2
```{r}
A[1:4,2]
```

###  Lee la fila y columna 
```{r}
A[3,3]
```
###  Lee el elemento 11 leyendo por columnas y 
###  de manera descendente
```{r}
A[11]
```
###  Lee el elemento 20 pero no existe
```{r}
A[20]
```
###  Lee la fila 5 que no existe y la columna 4
```{r,error=T}
A[5,4]
```
###  Lee el elemento 1,1,1 de una matriz de 3 dimensiones, da error porque la matriz A es de 2 dimensiones
```{r, error = T}
A[1,1,1]
```

### Pregunta 4
```{r}
nivel.educ <- factor(c("Lic","Bach","Bach","Bach","Dr","MSc"),
                     levels = c ("Lic","Bach","Dr","MSc"))

datos <- data.frame(Peso = c(56,67,55,57,87,48), Edad = c(28,23,19,18,57,13), "Nivel Educativo" = nivel.educ)

datos
```
### Pregunta 5
```{r}
vector.x <- c(2,-5,4,6,-2,8)
vector.x
```
```{r}
vector.y <- vector.x[vector.x>0]
vector.y
```
```{r}
vector.z <- vector.x[vector.x<0]
vector.z
```
```{r}
vector.v <- vector.x[-1]
vector.v
```
```{r}
vector.w <- vector.x[c(T,F)]
vector.w
```

### Pregunta 6

```{r}
setwd("C:/Users/Andrés/Porras/UNIVERSIDAD NACIONAL/Carrera/Paradigmas Programacion/Tareas/Tarea3")
datos.portabilidad <- read.table('potabilidad_V2.csv',
                    header=TRUE, sep=',',dec='.',row.names=1)
```
```{r,max.height = "150px"}
dim(datos.portabilidad)

datos.portabilidad[,c(1,2)]

summary(datos.portabilidad)
  
str(datos.portabilidad)

mean(datos.portabilidad[,1])

mean(datos.portabilidad[,2])

sd(datos.portabilidad[,1])

sd(datos.portabilidad[,2])

Datos <- read.table('potabilidad_V2.csv',
header=TRUE, sep=';',dec=',',row.names=1)
summary(Datos)

```
#### al leer el archivo con sep=';' los datos se agrupan de manera incorrecta y a
#### la hora de leer el data frame no puede leer los numeros de manera correcta


### Pregunta 7

```{r,max.height = "150px"}
datos.aheart <- read.table('SAheart.csv',
                                 header=TRUE, sep=';',dec='.',row.names=NULL)

dim(datos.aheart)

datos.aheart [,c(1,3)]

summary(datos.aheart )

str(datos.aheart )

cor(datos.aheart[,2], datos.aheart[,8])


colSums(datos.aheart[-c(5,10)])
```
#### Sbp
```{r}

min(datos.aheart[,1])
max(datos.aheart[,1])

```
#### Tobacco
```{r}
min(datos.aheart[,2])
max(datos.aheart[,2])

```
#### ldl
```{r}
min(datos.aheart[,3])
max(datos.aheart[,3])
```

#### adiposity
```{r}
min(datos.aheart[,4])
max(datos.aheart[,4])
```
#### Typea
```{r}
min(datos.aheart[,6])
max(datos.aheart[,6])
```

#### Obesity
```{r}
min(datos.aheart[,7])
max(datos.aheart[,7])
```

#### Alcohol
```{r}
min(datos.aheart[,8])
max(datos.aheart[,8])
```
#### Age
```{r}
min(datos.aheart[,9])
max(datos.aheart[,9])
```

### Mediana y Media de variables cuantitvas
```{r}
apply(datos.aheart[,c(1,2,3,4,6,7,8,9)],2,median)

colMeans(datos.aheart[,c(1,2,3,4,6,7,8,9)])
```


#### Chd
```{r}
sum(datos.aheart[,10]=="Si")

sum(datos.aheart[,10]=="No")

```



### Pregunta 8
```{r}
num.aleatorios <- function(){
  random.numbers <- sample(1:500, 200)
  random.vector<- random.numbers[random.numbers >= 50 | random.numbers <= 450]
  return (length(random.vector))
}
```
```{r}
num.aleatorios()
num.aleatorios()
num.aleatorios()
```

### Pregunta 9
```{r}
costo.llamada <- function(t){
  if(t<1){
    return (0.4)
  }
  else{
    return (0.4 + (t - 1)/4)
  }
}
```
```{r}
costo.llamada(1)
costo.llamada(2)
costo.llamada(7)
```


### Pregunta 10
```{r}
calc.traza<- function(matriz){
  if(nrow(matriz) ==  ncol(matriz)){
    return (sum(diag(matriz)))
  }
  return (0)
  
}
```
```{r}
calc.traza(matrix(c(9,30,4,1,30,-1,4,12,-2),nrow=3))
calc.traza(matrix(c(9,8,4,1,30,-8,4,12,-2,4,8,10,99,0,5,-10),nrow=4))
calc.traza(matrix(c(9,-3,4,1,15,-8,4,12,-2,8,1,9,5,6),nrow=2))
```





### Pregunta  11
```{r}
fibonacci.n <-function(n){
  contador = 2;
  n1 = 0
  n2 = 1
  if(n == 1) {
    print("Fibonacci:")
    print(n1)
  }
  else{
    print("Fibonacci:")
    print(n1)
    print(n2)
    while(contador < n) {
      n3 = n1 + n2
      print(n3)
      # update values
      n1 = n2
      n2 = n3
      contador = contador + 1
    }
  }
  
}
```
```{r}
fibonacci.n(7)
fibonacci.n(1)
fibonacci.n(12)
```




### Pregunta 12
```{r}

entero.mayor <- function(x){
  numero = 0
  while( (numero*numero) < x){
    numero = numero + 1
  }
  return (numero-1)
}

```
```{r}
entero.mayor(12)
entero.mayor(100)
entero.mayor(1)
```


### Pregunta 13
```{r}
nombres <- c("Jose","Andres","Pablo","Joaquin","Oscar","Yeikol","Steve","Alex","Agnes","Willy")
datos.alumnos = data.frame(Edad = sample(12:21, 10),Año.de.Nacimiento =sample(2000:2009, 10),
                           Teléfono = sample(10000000:99999999,10))
row.names(datos.alumnos) <- nombres
datos.alumnos
```



### Pregunta 14

```{r}

divisible.3<-function(dataframe){
  cantidad = 0
  datafram1 = as.matrix(dataframe)
  for(i in 1:ncol(datafram1)) { 
    if(( datafram1[ i, i]%% 3) == 0){
        cantidad = cantidad + 1
    }
  }
  return (cantidad)
}
```
```{r}

df = data.frame(replicate(3,sample(0:999,3,rep=TRUE)))
df
divisible.3(df)
df1 = data.frame(replicate(3,sample(0:999,3,rep=TRUE)))
df1
divisible.3(df1)
df2 = data.frame(replicate(3,sample(0:999,3,rep=TRUE)))
df2
divisible.3(df2)
```


#Pregunta 15
```{r}

output.data <- function(dataframe,col1,col2){
  lista <- list(columna1 = colnames(dataframe[col1]),columna2 = colnames(dataframe[col2]),
                correlacion = cor(dataframe[col1],dataframe[col2]), covarianza = cov(dataframe[col1],dataframe[col2]) 
                )
  return (lista)
}
```

```{r}


output.data(data.frame(replicate(3,sample(0:999,3,rep=TRUE))),1,2)
output.data(data.frame(replicate(3,sample(0:999,3,rep=TRUE))),1,3)
output.data(data.frame(replicate(3,sample(0:999,3,rep=TRUE))),2,3)
```




### Pregunta 16
```{r}

U <- function(n){
  if(n==0) {
    return(5)
  }
  else {
    if(n==1) {
      return(-5)
    }
    else {
      if(n == 2){
        return (2)
      }
      else{
      return(U(n-1)-11*U(n-2)+2*U(n-3))
        
      }
    }
  }
}
```
```{r}

U(5)
U(2)
U(9)
```

### Pregunta 17

```{r}

collatz <- function(n) {
  if(n == 1){
    return (0)
  }
  else{
    if (n %% 2 == 0) {
      return ((collatz(n/2)) + 1)
    } else {
      return ((collatz(3*n + 1)) + 1)
    }
  }
}
```
```{r}

collatz(16)
collatz(12)
collatz(31)
```


### Pregunta 18
```{r}

es.factor <- function(x, k){
  if((x %% k) == 0){
    return (TRUE)
  }
  return (FALSE)
  
}



suma.factores <- function(x,k){
  if(k > ((x/2)+1)){
    return (0)
  }
  else{
    if(es.factor(x,k)){
      return (k + suma.factores(x,(k+1)))
    }
    else{
      return (suma.factores(x,(k+1)))
      
    }
  }
}

clasificacion <- function(n){
  if(suma.factores(n,1) == n){
    cat("Perfecto")
  }
  else{
    if(suma.factores(n,1) > n){
      cat("Abundante")
    }
    else{
      cat("Defectivo")
    }
  }
}
```
```{r}

clasificacion(6)
clasificacion(47)
clasificacion(12)
```